---
title: "Tarea_5"
author: "Maria Paula Rodriguez Ruiz"
date: "`r Sys.Date()`"
output: word_document
---

# Enunciado
*Los pasajeros de las aerol´ıneas llegan en forma aleatoria e independiente al mostrador de revisi´on de pasajeros. La tasa media de llegada es 10 pasajeros por minuto. a) Calcule la probabilidad de que lleguen tres o menos pasajeros en un lapso de un minuto. b) De que no llegue ning´un pasajero en un lapso de 15 segundos. c) De que llegue por lo menos un pasajero en un lapso de 15 segundos*

# Calcule la probabilidad de que lleguen tres o menos pasajeros en un lapso de un minuto
```{r}
lambda_1min <- 10  # Tasa de llegada en 1 minuto
p_3_menos <- ppois(3, lambda = lambda_1min)
p_3_menos

```
## Analisis: 
*La probabilidad de que lleguen 3 o menos pasajeros en 1 minuto es 1.03%, lo que indica que es muy poco probable.*

# De que no llegue ning´un pasajero en un lapso de 15 segundos.
```{r}
lambda_15sec <- 2.5  # Tasa en 15 segundos
p_0_15sec <- dpois(0, lambda = lambda_15sec)
p_0_15sec

```
## Analisis: 
*La probabilidad de que no llegue ningún pasajero en 15 segundos es 8.21%, lo que indica que es muy poco probable.*

# De que llegue por lo menos un pasajero en un lapso de 15 segundos
```{r}
p_1_mas_15sec <- 1 - p_0_15sec
p_1_mas_15sec

```
## Analisis: 
*La probabilidad de que llegue al menos un pasajero en 15 segundos es 91.79%, lo que indica que es altamente probable, lo cual es consistente con el analisis de la pregunta anterior.*
