---
title: "Tarea 1"
author: "Maria Paula Rodriguez Ruiz"
date: "2025-02-02"
output: word_document
---
# Enunciado
*Los cuatro programas principales de television con mayor audiencia fueron La ley y el orden (LyO), CSI, Sin rastro y Esposas desesperadas (ED) (Nielsen Media Research, 1 de enero de 2007). A continuacion se proporcionan los datos que incluyen los programas preferidos en una muestra de 50 espectadores, se proporciona en el archivo de excel (programas)*

# Ingreso de Datos

```{r}
library(readxl)
Pro_Tev <- read_excel("C:/Users/thega/OneDrive/Documentos/5to Semestre/Estadistica/Programas.xlsx")
attach(Pro_Tev)
```

# Tabla de frecuencias (dato categorico)

```{r}
tabla1<-data.frame(table(pr.televi))
tabla1
```

```{r}
tabla2<-transform(tabla1,F_Acumulada=cumsum(Freq),FRelativa=round(prop.table(Freq),2), FRelAcum=round(cumsum(prop.table(Freq)),2))
tabla2
```
*Analisis: El programa con mas frecuencia de vistas es CSI, y el menor es Sin Rastro*

# Grafica de barras

```{r}
porcentaje<-round(prop.table(table(pr.televi))*100,2)
porcentaje
```

```{r}
lab<-paste(porcentaje,"%")
lab
```

```{r}
y<-barplot(table(pr.televi),main="Programas mas vistos",axes=F, col = rainbow(4))
text(y,c(2,2),labels = lab)
```

*Analisis: El mas visto es CSI con un 36% y el menos visto es Sin Rastro con un 18%*

# Grafica circular

```{r}
lab1<-c("CSI","ED","LyO","Sin Rastro")
lab2<-paste(lab1,porcentaje,"%")
lab2
```

```{r}
pie(table(pr.televi),main="Programas mas vistos", col = rainbow(4),labels = lab2)
```

*Analisis: El mas visto es CSI con un 36% y el menos visto es Sin Rastro con un 18%*

