---
title: "Tarea 2 - Maria Paula Rodriguez Ruiz"
author: "Maria Paula Rodriguez Ruiz"
date: "`r Sys.Date()`"
output: word_document
---

# Enunciado
*El correo electronico no solicitado y el spam afectan la productividad de los empleados de oficina. Una encuesta de InsightExpress monitoreo a dichos empleados para determinar el tiempo improductivo por dıa dedicado a correo electronico no solicitado y spam (USA Today, 13 de noviembre de 2003). Los datos siguientes presentan una muestra del tiempo en minutos dedicado a esta tarea*

*2 4 8 4 8 1 2 32 12 1 5 7 5 5 3 4 24 19 4 14*
```{r}
tiempos <- c(2, 4, 8, 4, 8, 1, 2, 32, 12, 1, 5, 7, 5, 5, 3, 4, 24, 19, 4, 14)
```


# Tabla de distribucion de frecuencias completa
```{r}
num_clases <- nclass.Sturges(tiempos)  # Número de clases con la regla de Sturges

histograma <- hist(tiempos, breaks = "Sturges", plot = FALSE)
breaks <- histograma$breaks  # Obtener los intervalos
frec_abs <- histograma$counts  # Frecuencia absoluta

tabla_frec <- data.frame(table(Intervalo = cut(tiempos, breaks = breaks, include.lowest = TRUE)))

colnames(tabla_frec)[2] <- "Frecuencia"  # Renombrar columna de frecuencia

# Agregar frecuencia acumulada, relativa y relativa acumulada
tabla_frec <- transform(tabla_frec,  
                        Frec_Acumulada = cumsum(Frecuencia),  
                        Frec_Relativa = round(prop.table(Frecuencia), 2),  
                        Frec_Relativa_Acumulada = round(cumsum(prop.table(Frecuencia)), 2))

print(tabla_frec)

```

*Analisis: En la tabla nos presentan los 7 intervalos y la frecuencia para cada intervalo, asi como la frecuencia acumulada, frecuencia relativa y la frecuencia relativa acumulada*


# Histograma
```{r}
p <- hist(tiempos, breaks = "Sturges", right = TRUE, plot = FALSE)

porcentaje1 <- round(prop.table(p$counts) * 100, 1)
lab1 <- paste(porcentaje1, "%")

hist(tiempos, breaks = "Sturges", col = rainbow(length(p$counts)), 
     labels = lab1, ylim = c(0, max(p$counts) + 2), 
     xlab = "Tiempo en minutos", 
     ylab = "Número de empleados", 
     main = "Tiempo dedicado al correo no solicitado y spam")
lines(c(min(p$breaks), p$mids, max(p$breaks)),c(0, p$counts,0), type = "l")

```

*Forma de la distribucion: El histograma es unimodal y es sesgado hacia la derecha, lo que indica que la mayoría de los empleados dedican pocos minutos a revisar spam.*


# Poligono de frecuencias
```{r}
midpoints <- (breaks[-length(breaks)] + breaks[-1]) / 2

plot(midpoints, tabla_frec$Frecuencia, type = "b", col = "blue", lwd = 2, pch = 16, 
     xlab = "Minutos", ylab = "Frecuencia", main = "Polígono de Frecuencia")

lines(c(min(breaks), midpoints, max(breaks)), c(0, tabla_frec$Frecuencia, 0), col = "blue", lwd = 2)

```

*Analisis: El polígono de frecuencias refuerza la interpretación del histograma, mostrando una tendencia decreciente en el tiempo dedicado al spam*


# Ojiva
```{r}
frec_rel_acum <- tabla_frec$Frec_Relativa_Acumulada

plot(breaks[-1], frec_rel_acum, type = "b", col = "red", lwd = 2, pch = 16,
     xlab = "Tiempo en minutos", ylab = "Frecuencia Relativa Acumulada",
     main = "Ojiva")

text(breaks[-1], frec_rel_acum, labels = round(frec_rel_acum, 2), pos = 3, cex = 0.8)

puntos_interes <- c(5, 10)
frec_interes <- sapply(puntos_interes, function(x) {
  frec_rel_acum[which.min(abs(breaks[-1] - x))]
})

points(puntos_interes, frec_interes, col = "blue", pch = 19, cex = 1.2)
text(puntos_interes, frec_interes, labels = paste0(round(frec_interes * 100, 1), "%"),
     pos = 4, col = "blue", cex = 1)

```

*Analisis: La ojiva muestra que aproximadamente el 75% de los empleados dedican menos de 15 minutos al día al spam.*


# ¿Que porcentaje de empleados de oficina paso 5 minutos o menos en correo electronico no solicitado o spam?
```{r}
porcentaje_5_menos <- sum(tiempos <= 5) / length(tiempos) * 100
cat("Porcentaje de empleados que pasaron 5 minutos o menos:", porcentaje_5_menos, "%\n")
```


# ¿Que porcentaje paso mas de 10 minutos al dıa en esta tarea?
```{r}
porcentaje_10_mas <- sum(tiempos > 10) / length(tiempos) * 100
cat("Porcentaje de empleados que pasaron más de 10 minutos:", porcentaje_10_mas, "%\n")
```

