---
title: "Tarea_6"
author: "Maria Paula Rodriguez Ruiz"
date: '`r Sys.Date()`'
output: word_document
---

# Enunciado
*El precio medio de las acciones de las empresas que forman el S&P 500 es $30, y la desviaci´on est´andar es $8.20 (BusinessWeek, publicaci´on anual especial, primavera de 2003). Suponga que los precios de las acciones se distribuyen normalmente. a) ¿Cu´al es la probabilidad de que las acciones de una empresa tengan un precio m´ınimo de $40? b) ¿Cu´al es la probabilidad de que el precio de las acciones no supere $20? c) ¿Qu´e tan alto debe ser el precio de las acciones de una firma para situarla en el 10% de las principales empresas?*

# Calcule la probabilidad de que las acciones de una empresa tengan un precio m´ınimo de $40
```{r}
# Parámetros de la distribución normal
mu <- 30         # Media
sigma <- 8.20    # Desviación estándar
# P(X >= 40) = 1 - P(X < 40)
p_a <- 1 - pnorm(40, mean = mu, sd = sigma)
p_a

```
## Analisis: 
*Hay aproximadamente un 11.13% de probabilidad de que una acción tenga un precio mínimo de $40.*

# la probabilidad de que el precio de las acciones no supere $20.
```{r}
# Parámetros de la distribución normal
mu <- 30         # Media
sigma <- 8.20    # Desviación estándar
# P(X <= 20)
p_b <- pnorm(20, mean = mu, sd = sigma)
p_b

```
## Analisis: 
*También hay aproximadamente un 11.13% de probabilidad de que una acción no supere los $20*

# Qu´e tan alto debe ser el precio de las acciones de una firma para situarla en el 10% de las principales empresas
```{r}
# Parámetros de la distribución normal
mu <- 30         # Media
sigma <- 8.20    # Desviación estándar
# P(X < c) = 0.90  ->  c = qnorm(0.90, mean = mu, sd = sigma)
umbral <- qnorm(0.90, mean = mu, sd = sigma)
umbral

```
## Analisis: 
*Las empresas con precios de acciones por encima de $40.51 se encuentran en el 10% superior*
